【裁判字號】    89,易,1327
【裁判日期】    900614
【裁判案由】    詐欺等
【裁判全文】
臺灣屏東地方法院刑事判決                        八十九年度易字第一三二七號
    公  訴  人  臺灣屏東地方法院檢察署檢察官
    被      告  乙○○
右列被告因詐欺等案件，經檢察官提起公訴（八十七年度偵字第五五五九號），本院
判決如左：
     主  文
乙○○無罪。
     理  由
一、公訴意旨略以：被告乙○○於民國八十七年四月間受告訴人甲○○之託，向中國
    信託商業銀行申請信用卡，嗣同年五月間甲○○接獲信用卡後，被告乙○○竟假
    藉為告訴人甲○○辦理開卡為由，將該信用卡騙取到手，於同年五月廿三日持住
    屏東巿福建路八十七之一號上賓旅行社盜制新台幣十二萬元，並冒告訴人甲○○
    名義簽名於消費帳單上，足生損害於告訴人甲○○本人，嗣於同年六月間告訴人
    甲○○接獲帳單後始知上情，因認被告乙○○涉犯刑法第二百三十九條第一項之
    詐欺取財及刑法第二百十七條第一項之偽造署押罪嫌。
二、按犯罪事實應依證據認定之，無證據不得推定其犯罪事實，又被告犯罪不能證明
    者，應為無罪之判決，刑事訴訟法第一百五十四條、第三百零一條第一項分別定
    有明文。次按，告訴人之告訴，係以使被告受刑事訴追為目的，是其陳述是否與
    事實相符，仍應調查其他證據以資審認，又犯罪事實之證據，須達於一般人均不
    致有所懷疑，而得確信其為真實之程度者，始得為有罪之認定，若仍有合理之懷
    疑者，則不得遽為有罪之認定，最高法院著有五十二年臺上字第一三００號及七
    十六年台上字第四九八六號判例可資參照。
三、本件公訴人以被告乙○○涉有上開犯行，係以告訴人甲○○之指訴，及證人即告
    訴人之夫林國治之證稱被告有以開卡為由取走信用卡，並加以盜刷，並表示會處
    理等語，並有偽造之帳單為主要論據，惟訊之被告乙○○堅決否認有何詐欺及偽
    造署押之犯行，辯稱：不是伊刷的，以前雖有帶李秀銀、林國治去刷卡借錢，賺
    取五百、一千元不等之代價，但從未以開卡為由騙取告訴人之信用卡前去盜刷款
    項等語。
四、經查：(一)本件告訴人甲○○為國泰人壽之業務員，先後曾申請過二張信用卡，且
    第一張之信用卡係其自己辦理開卡手續並曾消費過等情，已據告訴人甲○○於本
    院審理時陳稱明確（見本院九十年二月十六日訊問筆錄），並有財團法人金融聯
    合徵信中心信用卡資訊查詢資料表一紙在卷可按，告訴人從事保險招攬業務多年
    ，依其工作及社會經驗，並參以其先前亦曾申請信用卡並自己完成開卡程序，難
    謂不知信用卡開卡程序。另證人林國治申請中國信託商業銀行之信用卡後，自行
    辦理開卡手續等節，亦據證人林國治於偵查中證稱明確（見偵查卷第二十九頁正
    面、反面）。告訴人及其丈夫證人林國治均知悉辦理開卡之手續，告訴人自不可
    能將信用卡交予被告乙○○。故其指稱因不知如何開卡始將信用卡交予被告等語
    ，顯非實在。(二)依帳單內「甲○○」簽名之筆跡，與被告在偵審時之筆錄簽名互
    核對照，難謂相符合，該筆跡反而與告訴人之簽名較為相似，因此自不能以此筆
    跡遽認被告有上開犯行。(三)至證人林國治雖指稱被告有答應要處理云云，但此為
    被告所否認，且其與告訴人為夫妻關係，其證詞難免有偏頗，是其所證亦無法引
    為被告不利之認定。(四)綜上所述，被告所辯應堪採信。此外，復查無其他確切證
    據足以證明被告乙○○有公訴人所指之犯罪事實，其犯罪即屬不能證明，爰為其
    無罪之諭知。據上論斷，應依刑事訴訟法第三百零一條，判決如主文。
本案經檢察官張啟聰到庭執行職務。
中      華      民      國      九十      年      六      月    十四    日
                                      臺灣屏東地方法院刑事第三庭
                                          審判長法  官  黃國永
                                                法  官  陳姵君
                                                法  官  余德正
右正本證明與原本無異。
對於本判決如有不服應於收受送達後十日內向本院提出上訴書狀上訴於台灣高等法院
高雄分院並按他造當事人之人數附具繕本。
                                                書記官  曾文玲
中      華      民      國      九十      年      六      月    十四    日


司法院資訊處製作；財團法人民間司法改革基金會備份。
